# 各位老大,一个白痴的问题，请问非同一控制的企业合并完成之后按什么方式编制合并...

提问人：liubin988513 时间：2013-07-31 16:19:34
合并报表按照购买日净资产公允价值持续计算，通俗点讲，就是反映你投资时点【购买日】之后赚的钱。购买日才会去判断是否为企业合并的类型。

回答人：chenyiwei
赞同。保证合并报表编制的连续性，在购买日按照非同一控制下合并编制合并报表的基础上继续延续该基础编制。